th: ระบบ ABS ที่ใช้งานร่วมกันได้: รองรับระบบ ABS และไม่มี ABS; รองรับระบบ ABS; สำหรับไม่มี ABS เท่านั้น; อื่นๆ
cs: Kompatibilní systém ABS: Kompatibilní s ABS i bez ABS; Kompatibilní s ABS; Pouze bez ABS; Ostatní
it: Sistema stirene acrilonitrile butadiene compatibile: Compatibile con ABS e senza ABS; Compatibile con ABS; Solo senza ABS; Altro
ja: 互換性のあるABSシステム: ABSおよび非ABS対応; ABS対応; 非ABS専用; その他
sl-SI: Združljiv sistem ABS: Združljivo s sistemom ABS ali brez; Združljivo z ABS; Samo brez ABS; Drugo
zh-TW: 相容 ABS 系統: 相容於 ABS 和非 ABS; 相容於 ABS; 僅限非 ABS; 其他
sk-SK: Kompatibilný systém ABS: Kompatibilné s ABS aj bez ABS; Kompatibilné s ABS; Len bez ABS; Iné
hu: Kompatibilis ABS rendszer: ABS- és nem ABS-kompatibilis; ABS-kompatibilis; Csak nem ABS; Egyéb
nb: Kompatibelt akrylnitril-butadien-styren-system: Kompatibel med og uten ABS; ABS-kompatibel; Kun for uten ABS; Annet
hr-HR: Kompatibilni ABS sustav: Kompatibilno sa sustavom ABS i bez njega; Kompatibilno s ABS-om; Samo bez ABS-a; Ostalo
ko: 호환 ABS 시스템: ABS 및 비 ABS 호환; ABS 호환; 비 ABS 전용; 기타
de: Kompatibles ABS-System: Mit und ohne ABS kompatibel; ABS-kompatibel; Nur ohne ABS; Sonstige
el: Συμβατό σύστημα ABS: Συμβατό με ABS και χωρίς ABS; Συμβατό με ABS; Μόνο χωρίς ABS; Άλλο
zh-CN: 适配的 ABS 系统: 兼容 ABS 和非 ABS; 兼容 ABS; 仅兼容非 ABS; 其他
sv: Kompatibelt ABS-system: Kompatibel med ABS och icke-ABS; Kompatibel med ABS; Endast icke-ABS; Övrigt
ro-RO: Sistem ABS compatibil: Compatibil cu ABS și fără ABS; Compatibil cu ABS; Doar fără ABS; Altele
en: Compatible ABS system: ABS and non-ABS compatible; ABS compatible; Non-ABS only; Other
pt-BR: Sistema ABS compatível: Compatível com ABS e sem ABS; Compatível com ABS; Somente sem ABS; Outro
bg-BG: Съвместима ABS система: Съвместимо с ABS и без ABS; Съвместимо с ABS; Само без ABS; Друго
fi: Yhteensopiva ABS-järjestelmä: ABS- ja ei-ABS-yhteensopiva; ABS-yhteensopiva; Vain ei-ABS; Muu
fr: Système de freinage ABS compatible: Compatible ABS et non-ABS; Compatible ABS; Non-ABS uniquement; Autre
vi: Hệ thống ABS tương thích: Tương thích có ABS và không ABS; Tương thích ABS; Chỉ không ABS; Khác
ru: Совместимая система ABS: Совместимо с ABS и без ABS; Совместимо с ABS; Только без ABS; Другое
nl: Compatibel ABS-systeem: Compatibel met ABS en niet-ABS; ABS-compatibel; Alleen niet-ABS; Overige
da: Kompatibelt ABS-system: Kompatibel med og uden ABS; ABS-kompatibel; Kun uden ABS; Andet
pt-PT: Sistema de ABS compatível: Compatível com e sem ABS; Compatível com ABS; Apenas sem ABS; Outro
lt-LT: Suderinama ABS sistema: Suderinama su ABS ir be jos; Suderinama su ABS; Tik be ABS; Kita
es: Sistema ABS compatible: Compatible con y sin ABS; Compatible con ABS; Solo sin ABS; Otro
pl: Kompatybilny system ABS: Kompatybilne z systemami z ABS i bez ABS; Kompatybilne z ABS; Tylko dla systemów bez ABS; Inny
tr: Uyumlu ABS sistemi: ABS ve ABS dışı sistemlerle uyumlu; ABS uyumlu; Yalnızca ABS dışı; Diğer